最高法院刑事判決　　　　　　　　　 111年度台上字第4016號
上　訴　人　蘇姵亘（原名柯姵亘）
選任辯護人　王聖傑律師
　　　　　　沈宏儒律師
上列上訴人因加重詐欺等罪案件，不服臺灣高等法院中華民國11
1年5月31日第二審判決（111 年度上訴字第1498號，起訴案號：
臺灣桃園地方檢察署110年度偵字第10114、11192、15279號），
提起上訴，本院判決如下：
    主  文
上訴駁回。
    理  由
按刑事訴訟法第377 條規定，上訴於第三審法院，非以判決違
  背法令為理由，不得為之。是提起第三審上訴，應以原判決違
  背法令為理由，係屬法定要件。如果上訴理由書狀並未依據卷
  內訴訟資料，具體指摘原判決不適用何種法則或如何適用不當
  ，或所指摘原判決違法情事，顯與法律規定得為第三審上訴理
  由之違法情形，不相適合時，均應認其上訴為違背法律上之程
  式，予以駁回。
本件第一審認定，上訴人蘇姵亘有如第一審判決附表（下稱附
  表）編號1至3所載各犯行明確，因而論處上訴人三人以上共同
  詐欺取財共3罪刑（附表編號1部分，想像競合犯參與犯罪組織
  及洗錢罪；編號2、3，各想像競合犯洗錢罪；分別處有期徒刑
  1年5月、2年、1年3月），應執行有期徒刑2年6 月。上訴人僅
  就第一審判決關於其量刑部分提起上訴，經原審審理結果，以
  第一審未及審酌上訴人於原審認罪及所提之家庭經濟狀況資料
  等情節，尚欠妥適，因而將第一審判決關於量刑部分撤銷，就
  附表編號1至3之犯行，分別量處有期徒刑1年2月、1年9 月及1
  年，並定其應執行有期徒刑2年。
量刑之輕重及定其應執行刑、是否適用刑法第59條規定酌減其
  刑，以及是否為緩刑之宣告，均係實體法上賦予法院得為自由
  裁量之事項。又為尊重當事人設定攻防之範圍，依刑事訴訟法
  第348條第3項規定，容許上訴權人僅針對刑、沒收或保安處分
  一部提起上訴，其未表明上訴之認定犯罪事實部分，則不在第
  二審之審判範圍。於此情形，第二審自應依第一審認定之犯罪
  事實，資以審認第一審所為刑之量定有無違法或不當。本件原
  判決依第一審判決於事實欄明白認定之上訴人的犯罪情節，以
  上訴人之罪責程度為基礎，具體審酌刑法第57條所列各款事項
  等一切情狀，在罪責原則下適正行使其刑罰之裁量權，並說明
  何以定應執行刑有期徒刑2 年之理由。且就如何無刑法第59條
  酌減其刑規定之適用，及何以不予緩刑宣告之諭知，亦詳為論
  述。核屬事實審法院裁量之事項，尚無違法可言。且查刑法第
  59條之酌量減輕其刑，必於犯罪之情狀，在客觀上足以引起一
  般同情，認為即予宣告法定最低度刑期，猶嫌過重者，始有其
  適用。另緩刑宣告除需符合刑法第74條第1 項第1、2款之要件
  外，尚應有暫不執行刑罰為適當之情形，始足為之。而依上訴
  人之犯罪情狀，亦難認有何顯可憫恕之情形；又上訴人雖與部
  分告訴人和解，惟就遭詐騙金額高達新臺幣508 萬餘元之告訴
  人呂卓軒並未曾賠償分文。則原審未適用刑法第59條規定酌減
  其刑及為緩刑宣告，亦無判決不適用法則及理由不備之違法可
  言。上訴意旨漫指原審未適用刑法第59條規定酌減其刑，且誤
  以不確定故意為量刑基礎，又未為緩刑宣告，均於法有違云云
  ，無非就原判決已說明事項及屬原審量刑職權之適法行使，持
  憑己見，而為不同之評價，與法律規定得為第三審上訴理由之
  違法情形，不相適合。綜上，應認本件上訴不合法律上之程式
  ，予以駁回。又本件既從程序上駁回，則上訴人請求緩刑諭知
  ，自無從審酌，附此敘明。
據上論結，應依刑事訴訟法第395條前段，判決如主文。
中    華    民    國   111    年    9     月    1     日
                  刑事第三庭審判長法  官  徐  昌  錦  
                                  法  官  林  恆  吉  
                                  法  官  林  海  祥  
                                  法  官  侯  廷  昌  
                                  法  官  江  翠  萍  
本件正本證明與原本無異
                                  書記官
中    華    民    國   111    年    9     月    6     日